# 股东尚未实缴出资，是否记长投？

提问人：Aileen123 时间：2020-09-20 07:16:47
请教陈版主，H公司原来是Z公司的子公司，后来Z把H卖给了Y（算是同一控制下）。对价尚未支付，注册资本也未实缴过一分钱，工商变更已经办理完毕，H公司的母公司显示为Y。
Y向H派出了高管。
在这种情况下，Y是H的母公司吗？Y报表上要记长投吗？
我理解是不用记，但是客户已经记了借长投，贷往来（金额是认缴的注册资本的金额）。您认为要记吗？如果不用记，应该怎样摆出证据来说服对方调整呢？
谢谢您！

回答人：chenyiwei
要看Y是否实质上已经享有各项股东权利（特别是表决权和收益权）并承担作为股东的义务。如果是，则虽然尚未支付对价，但Y仍然是H的母公司，应确认对H的长期股权投资，未支付的对价款确认为负债。